【裁判字號】    98,訴,3115
【裁判日期】    981013
【裁判案由】    毒品危害防制條例
【裁判全文】
臺灣臺中地方法院刑事判決              98年度訴字第3115號
公  訴  人  臺灣臺中地方法院檢察署檢察官
被      告  甲○○
                    （另案於臺灣臺中監獄執行中）
上列被告因違反毒品危害防制條例案件，經檢察官提起公訴（98
年度撤緩毒偵字第75號、第76號、第77號），因被告於準備程序
為有罪之陳述，本院合議庭裁定由受命法官獨任行簡式審判程序
，茲判決如下：
    主  文
甲○○犯如附表(二)所示之罪，均累犯，各處如附表(二)所示之刑，
應執行有期徒刑壹年拾月。
    犯罪事實
一、甲○○前因施用毒品案件，經送觀察、勒戒後，認無繼續施
    用毒品之傾向，於民國92年4 月28日執行完畢釋放，並由臺
    灣臺中地方法院檢察署檢察官於同年月29日，以92年度毒偵
    緝字第77號為不起訴處分確定。復於前開觀察、勒戒執行完
    畢釋放後5年內之94年間，又因施用第1級毒品案件，經本院
    判處有期徒刑8 月，經提起上訴後，由臺灣高等法院臺中分
    院於94年10月6 日，以94年度上訴字第1627號判決駁回上訴
    而確定，並與另案判決確定之竊盜案件，合併定應執行刑為
    有期徒刑1年；嗣另因施用第1級毒品案件，再經臺灣高等法
    院臺中分院於95年8 月17日，以95年度上訴字第1401號判處
    有期徒刑9 月確定，並與另案判決確定之竊盜案件，合併定
    應執行刑為有期徒刑1年；經接續執行及減刑後，於96年7月
    16日執行完畢。詎仍不知悔改，復基於施用第1 級毒品之各
    別犯意，分別為下列施用毒品之犯行：
  (一)97年8月18日15時許，在臺中市○區○○路164號其住處，施
    用第一級毒品海洛因1次。嗣於97年8月21日13時35分，以受
    保護管束人之身分，至臺灣臺中地方法院檢察署接受採驗尿
    液，結果呈嗎啡陽性反應而為查獲。
  (二)97年9月16日下午某時，在臺中市○區○○路164號其住處，
    施用第一級毒品海洛因1次。嗣於97年9 月16日22時9分許，
    以受保護管束人之身分，接受警方調查並採驗尿液，結果呈
    嗎啡及可待因陽性反應而為查獲。
  (三)97年10月24日某時，在臺中市○區○○路164 號其住處，施
    用第一級毒品海洛因1 次。嗣於97年10月27日20時20分許，
    為警持本院核發之搜索票，至其上住處執行搜索後，經其同
    意採集尿液送驗，結果呈嗎啡陽性反應而查獲上情（如附表
    (一)所示）。
二、案經臺灣臺中地方法院檢察署檢察官自動檢舉，及臺中市警
    察局第六分局、第四分局報告臺灣臺中地方法院檢察署檢察
    官偵查起訴。
    理  由
一、認定犯罪事實及量刑審酌之依據：
  (一)被告甲○○之自白。
  (二)中山醫學大學附設醫院檢驗科藥物檢測中心尿液檢驗報告 3
    份、台中地院97年度聲搜字第4607號搜索票、同意搜索切結
    書、臺中市警察局第四分局搜索筆錄、扣押物品目錄表、自
    願配合警方調查案件同意書、採集尿液鑑定同意書、臺中市
    警察局第六分局委託鑑驗尿液代號與真實性對照表、臺中地
    方法院檢察署受保護管束人（被告）尿液檢體監管紀錄表、
    臺中市警察局第四分局採集尿液鑑定同意書、真實姓名代號
    對照表各1份。
  (三)臺灣高等法院被告前案紀錄表（被告前案、累犯及素行之認
    定）。
二、按依毒品危害防制條例第20條、第23條之立法意旨，僅限於
    初犯或5 年後再犯之情形，始應先經觀察、勒戒或強制戒治
    程序，倘被告於初犯後5 年內已再犯，經依法追訴處罰，縱
    其第3次（或第3次以上）再度施用毒品之時間，在初犯經觀
    察、勒戒或強制戒治執行完畢釋放5年以後，已不合於5年後
    再犯之規定，且因已於5 年內再犯，顯見其再犯率甚高，原
    實施觀察、勒戒或強制戒治，已無法收其實效，即應依同法
    第10條處罰（最高法院95年度第7 次刑事庭會議決議參照）
    。本件被告施用毒品已非5 年後再犯，應依法追訴處罰。
三、核被告所為係犯毒品危害防制條例第10條第1 項之施用第一
    級毒品海洛因罪。被告持有毒品之低度行為，應為施用之高
    度行為所吸收，不另論罪。被告前後3 次施用毒品之犯行，
    犯意各別，行為有異，應予分論併罰。被告有事實欄所載之
    前科，經有期徒刑之執行完畢後，五年內故意再犯本件有期
    徒刑以上之罪，為累犯，應依刑法第47條第1 項之規定，加
    重其刑。爰審酌被告之前案、累犯、素行情形、施用毒品持
    續之期間與頻率、犯後已能坦承犯行等一切情狀，分別量處
    如主文所示之刑，並定應執行刑。
四、適用之法條：刑事訴訟法第273條之1第 1項、第299條第1項
    前段、第310條之2、第454條第1項，毒品危害防制條例第10
    條第1 項，刑法第11條前段、第47條第1項、第51條第5款，
    判決如主文。
中    華    民    國    98    年    10    月    13    日
                  刑事第六庭  法  官  高英賓
以上正本證明與原本無異。
如不服本判決應於收受判決後10日內向本院提出上訴書狀，並應
敘述具體理由；其未敘述上訴理由者，應於上訴期間屆滿後20日
內向本院補提理由書（均須按他造當事人之人數附繕本）「切勿
逕送上級法院」。
                              書記官  司立文
中    華    民    國    98    年    10    月    13    日
附表(一)
┌──┬──────────┬─────────────┬──────────┐
│編號│犯    罪    時    間│犯      罪      地      點│犯    罪    行    為│
├──┼──────────┼─────────────┼──────────┤
│  │97年8 月18日15時許  │臺中市○區○○路164 號住處│施用第一級毒品海洛因│
├──┼──────────┼─────────────┼──────────┤
│  │97年9 月16日下午某時│同上                      │施用第一級毒品海洛因│
├──┼──────────┼─────────────┼──────────┤
│  │97年10月24日某時    │同上                      │施用第一級毒品海洛因│
└──┴──────────┴─────────────┴──────────┘
附表(二)
┌──┬───────┬───────┬───────┐
│編號│犯  罪  事  實│所  犯  罪  名│科          刑│
├──┼───────┼───────┼───────┤
│  │如附表(一)編號│施用第一級毒品│處有期徒刑捌月│
├──┼───────┼───────┼───────┤
│  │如附表(一)編號│施用第一級毒品│處有期徒刑玖月│
├──┼───────┼───────┼───────┤
│  │如附表(一)編號│施用第一級毒品│處有期徒刑拾月│
└──┴───────┴───────┴───────┘
附錄論罪科刑法條：
毒品危害防制條例第10條
施用第一級毒品者，處6 月以上5 年以下有期徒刑。
施用第二級毒品者，處3 年以下有期徒刑。


司法院資訊處製作；財團法人民間司法改革基金會備份。
